【裁判字號】    96,聲再,104
【裁判日期】    970104
【裁判案由】    侵占
【裁判全文】
臺灣高等法院臺南分院刑事裁定         96年度聲再字第104號
再審聲請人
即受判決人  甲○○
上列聲請人因侵占案件，對於本院96年度上易字第556號中華民
國96年11月21日確定判決（臺灣臺南地方法院95年度易字第75號
，臺灣臺南地方法院檢察署94年度偵字第420號），聲請再審，
本院裁定如下：
    主  文
再審之聲請駁回。
    理  由
一、聲請意旨略稱：原確定判決認定聲請人犯罪之依據，無非係
    以凌鵬舉（現改名為凌鵬堅）、凌曉鶯、周朱麗雲及周西玫
    之偽證及凌鵬舉之人頭戶（周朱麗雲）、被告之四個人頭戶
    （即馮美華、黃榮興、陳莉莉、陳思宇）的資金流向，唯有
    如下「足生影響於判決之重要證據漏未審酌」之事項：
  (一)基於真實發現之精神，懇請鈞院調閱聲請人與證人凌曉鶯間
    之對話錄音譯文；又證人凌段雅林不願受凌鵬舉之教唆為不
    利聲請人之虛偽陳述，是聲請人實無周朱麗雲等人所稱詐欺
    之行為。
  (二)聲請人並不認識周朱麗雲，亦未受其之委託買賣股票，除本
    案之人頭戶資金流向及凌鵬舉之虛偽證言外，並無具體證據
    證明周朱麗雲是統一證券或聲請人之客戶，且周朱麗雲非統
    一證券之客戶，業經臺灣臺南地方法院民事判決確定在案；
    又聲請人果如周朱麗雲所指訴於半年內代其操作價值近新台
    幣（下同）一千五百萬元之股票，依周朱麗雲之資力，據證
    券公司相關規定，則其即可自行獲得三千萬元之融資額度，
    無須藉由聲請人名下之人頭帳戶代其申辦貸款，況如周朱麗
    雲所稱其曾於半年內委託聲請人投資價值近一千五百萬元之
    股票，周朱麗雲可算是聲請人之大客戶，則聲請人無不認識
    周朱麗雲之理，故周朱麗雲、周西玫、凌曉鶯等人證稱周朱
    麗雲委由聲請人使用之人頭帳戶以融資方式進行股票買賣，
    均係透過周西玫、凌曉鶯與聲請人聯絡等證言，明顯係偽證
    ，不足採信。
  (三)另，縱如周朱麗雲所稱其委託聲請人投資股票云云，然本案
    之買股資金並非單筆匯入聲請人的人頭戶，惟周朱麗雲從未
    向聲請人查詢股票獲利情形及匯款是否匯入？且周朱麗雲之
    帳戶存款於半年內以現金存入之方式，暴增至近一千五百萬
    元，足可證聲請人主張伊係凌鵬舉銷售訛稱以法力加持過的
    水晶球等不需課稅的進出款項之人頭帳戶，應屬有據。
  (四)凌鵬舉為追求聲請人甚至承諾贈與房地予聲請人，然因辦理
    過程中印鑑章有破損，才沒有辦理過戶此有證人即代書李淑
    娟亦於民事事件審理中結證在卷，是以凌鵬舉既願意無償贈
    與聲請人價值一千八百萬元之房地，則聲請人主張本案近一
    千五百萬元之資金均係凌鵬舉以人頭帳戶匯入以供其投資股
    票確實可信。
  (五)綜上，本件原判決所憑之證言及證據有誤，足認聲請人應受
    無罪判決，爰依法聲請再審云云。
二、按刑事訴訟法之再審，係對於已經確定之有罪判決，因發現
    認定事實上有重大錯誤，以認定事實不當為理由，請求原審
    法院重為審判，而撤銷或變更原確定判決之特別救濟程序。
    又不得上訴於第三審法院之案件，除刑事訴訟法第四百二十
    條規定外，其經第二審確定之有罪判決，如就足生影響於判
    決之重要證據漏未審酌者，亦得為受判決人之利益，聲請再
    審，固為刑事訴訟法第四百二十一條有明文規定。惟本條所
    規定者須為足生影響於判決之重要證據，未經原確定判決審
    酌者，始足當之。茍業經原確定判決審酌，或非足生影響於
    判決之重要證據，均不得據以聲請再審。所謂「足生影響於
    判決之重要證據漏未審酌」，係指當事人於第二審法院判決
    前所提出之證物，足以影響、變更判決結果，而法院漏未審
    酌而言，如第二審判決前所提出之證據，經第二審法院依調
    查之結果，本於論理法則、經驗法則，取捨證據後，認定事
    實者，則不包括之。亦即所謂「有足以影響於判決之重要證
    據漏未審酌為理由」者，必該證據已經提出卻漏未審酌，且
    該證據確為真實，而足以據以認定受判決人應受無罪、免訴
    、或輕於原審所認定罪名而後可，否則如不足以推翻原確定
    判決所認之罪名，而僅據以爭執原確定判決對證據之取捨，
    仍不能准許再審。
三、經查：
(一)本件聲請人主張應調閱聲請人與證人凌曉鶯間之對話錄音譯
    文為云云，惟查原判決已敘明該對話錄音譯文為證人凌曉鶯
    於審判外之陳述，為公訴檢察官否認證據能力在案（見第一
    審九十六年五月二十四日筆錄），不得作為本案證據之理由
    ，並無「重要證據漏未審酌」之問題。
(二)聲請人又以證人周朱麗雲、周西玫、凌曉鶯證詞不可信云云
    ，惟並未提出其認證人周朱麗雲、周西玫、凌曉鶯等人虛偽
    之證言，業經確定判決證明其為虛偽，或說明上開刑事訴訟
    不能開始非因證據不足之證據。證人周朱麗雲、周西玫、凌
    曉鶯等人證詞既依法有證據能力且經合法調查程序，其證言
    證明程度乃法院心證範疇，不容空言置喙，且非再審要件，
    倘認其證言有虛偽不實，應另提訴訟取得確定判決後，始得
    為再審原因。
(三)聲請人復主張：臺灣臺南地方法院九十二年重訴字第三九四
    號民事判決確定周朱麗雲非統一證券之客戶，且伊可自行獲
    得三千萬元之融資額度，無須藉由聲請人名下之人頭帳戶代
    其申辦貸款云云，然臺灣臺南地方法院民事判決係就「被告
    甲○○與原告（即周朱麗雲）間有無侵權行為損害賠償」事
    項之確定判決，與本件原判決認定「被告意圖為自己不法之
    所有，而侵占對於業務上所持有之物」之行為不同，況原確
    定判決已詳為敘明其不採之理由（見原確定判決第五頁倒數
    第四行起至第九頁第四行止、第十二頁第二行起至同頁第二
    十五行止），故均無聲請人所指「重要證據漏未審酌」之問
    題。
(四)至聲請人主張伊不認識周朱麗雲、本案近一千五百萬元之資
    金均係凌鵬舉贈與、周朱麗雲實係凌鵬舉之人頭帳戶、證人
    凌段雅林不為不利聲請人之虛偽陳述云云，惟均係對原判決
    再度提出辯解，或係就原判決對證據之取捨、證據能力之認
    定等情事予以指摘，然事實之認定，證據之取捨及證據證明
    力之判斷，乃事實審法院之職權，是否有違反經驗法則及論
    理法則，亦非再審程序所得審究之範圍，是聲請人指摘原確
    定判決所認定之犯罪事實與所適用之證據不符等情各節，均
    與聲請再審要件不合。
四、綜上所述，本件聲請人執以聲請再審之理由均非適法之再審
    理由，其聲請再審顯無理由，應予駁回。
五、據上論斷，應依刑事訴訟法第四百三十四條第一項，裁定如
    主文。
中    華    民    國    97    年    1    月    4    日
                  刑事第三庭  審判長法  官  陳義仲
                                    法  官  蔡勝雄
                                    法  官  蘇清水
以上正本證明與原本無異。
不得抗告。
                                    書記官  陳嘉琍
中    華    民    國    97    年    1     月    7     日


司法院資訊處製作；財團法人民間司法改革基金會備份。
